# 银行理财产品可不可以计提利息(急)

提问人：frankwf 时间：2015-01-27 16:52:38
这就是会计估计的问题了，它的预期收益率（年化）有多少？购买这个产品的历史有多久了？历史上获得的收益和预期收益率的偏差值是多少？还有就是一贯性原则，企业以前年度的会计处理是怎样的 会计对收益的确认是极其谨慎的，如果不能基本保证这笔收益，一般是不做确认的。

回答人：chenyiwei
一般表述为“预期收益率”并不是发行方的确定义务，相应地投资方也没有无条件要求发行方支付该笔收益的合同权利，所以通常是不能在持有期间预提该笔利息收益的。

提问人：a31905 时间：2015-01-27 19:35:41
谢谢陈版主的解答。但是根据我公司购买理财产品的经验看，99%以上的理财产品根据预期收益率计算的收益数与实际赎回时收到的收益是一致的，这种条件下是否可以作为计提利息收益的依据。

回答人：chenyiwei
但是银行毕竟没有向你公司支付约定收益的合同义务，所以虽然实际操作中 99 ％以上的情况是最终实际收益＝预期收益，但直接按预期收益计提利息收入还是依据不足的。

提问人：lj204825 时间：2015-02-04 16:59:14
再请教陈版，理财产品做为可供出售金融资产核算，在每个期末，需要计算理财产品的公允价值吗？

回答人：chenyiwei
一般管理人会提供净值数据的。

提问人：a31905 时间：2015-04-21 10:28:11
陈版主，您好！公司用闲置的募集资金（已经董事会通过发文公告）购买银行理财产品，是否可以在可供出售金融资产科目列示（审计师要求在此列示）？但根据 2012 年《上市公司募集资金管理和使用的监管要求》规定，“除金融类企业外，募集资金投资项目不得为持有交易性金融资产和可供出售金融资产、借予他人、委托理财等财务性投资，不得直接或者间接投资于以买卖有价证券为主要业务的公司。”问题是：购买的银行理财产品属不属于委托理财？我公司列示在可供出售金融资产是否正确？

回答人：chenyiwei
1 、符合《上市公司监管指引第 2 号——上市公司募集资金管理和使用的监管要求》（证监会公告[2012]44号）第七条规定的以暂时闲置募集资金进行现金管理而持有的理财产品是合规的。这不同于正式的募集资金运用。此时持有的理财产品应属于可供出售金融资产。 2 、如果预计持有期限在一年内的，应列报为“其他流动资产”；预计持有期限在一年以上的，作为“可供出售金融资产”列报。